臺灣高等法院高雄分院刑事判決　　　　 96年度上訴字第433號
上　訴　人
即　被　告　甲○○
選任辯護人　賴玉山律師
　　　　　　邱佩芳律師
　　　　　　楊瀚濤律師
上列上訴人因違反毒品危害防制條例案件，不服臺灣高雄地方法
院95年度訴字第4122號中華民國96年1 月10日第一審判決（起訴
案號：臺灣高雄地方法院檢察署94年度偵緝字第1342號），提起
上訴，本院判決如下：
    主  文
上訴駁回。
    事  實
一、甲○○明知大麻、MDMA（搖頭丸）均為毒品危害防制條例第
    2 條第2 項第2 款明定之第二級毒品，不得非法持有、轉讓
    ，乃於：(一)民國92年10月上旬某日，在高雄市○○路與青年
    路口附近之NO6.PUB ，自真實姓名不詳綽號「阿彬」之成年
    男子處受贈取得大麻香菸4 支，而非法持有，並將之藏置在
    高雄市○○區○○街30號2 樓住處，嗣於92年10月20日在上
    址將其中大麻香菸1 支，無償轉讓予同住於上址之王敬元；
    (二)92年10月22日在NO6.PUB ，以新臺幣6,000 元代價，向「
    阿彬」購買MDMA6 顆（另有K 他命、一粒眠等毒品），而非
    法持有，將之藏置於住處。嗣於92年10月24日15時許，為警
    在高雄市○○○路260 號拘獲，並持臺灣高雄地方法院核發
    之搜索票在其住處扣得其所持有之大麻香菸3 支、MDMA6 顆
    （驗後餘4 顆），及轉讓予王敬元之大麻香菸1 支，而知上
    情。
二、案經行政院海岸巡防署海洋巡防總局及臺南憲兵隊移請臺灣
    高雄地方法院檢察署檢察官偵查起訴。
    理  由
一、本件上訴人即被告甲○○（下稱被告）所犯係死刑、無期徒
    刑、最輕本刑為3 年以上有期徒刑以外之罪，已經被告就被
    訴事實為有罪之陳述，經本院聽取當事人之意見後，依刑事
    訴訟法第273 條之1 第1 項之規定，裁定進行簡式審判程序
    。又本件卷內之人證、物證、書證等證據，依同法第273 條
    之2規 定，不受同法第159 條第1 項關於傳聞法則規定之限
    制，均有證據能力。
二、上揭(一)持有大麻香菸4 支並將其中1 支轉讓王敬元，及(二)持
    有MDMA6 顆之事實，迭據被告於偵審坦承不諱，核與證人王
    敬元於偵查中證述：「甲○○於10月20日左右有送我大麻1
    支，沒有跟我收錢」（偵查第11頁）、證人陳欣怡於警詢及
    偵查中證述：「在我房間查獲之毒品是甲○○的，是他交給
    我藏放的」（警卷第31、32頁）、「警方查獲的毒品是甲○
    ○要我保管的」、「放在煙盒內，要我幫他保管，不知道裡
    面是毒品」等語（偵查號卷第5 、6 、88頁），情節大致相
    符；復有大麻香菸4 支（含王敬元受讓持有之香菸1 支）、
    藍色圓形錠4 顆、紫紅色圓形錠2 顆扣案可佐。且送請檢驗
    結果，扣案之香菸4 支均含有大麻成分、圓形錠6 顆均檢出
    MDMA成分（驗後餘4 顆），有高雄醫學大學附設中和紀念醫
    院檢驗報告、行政院衛生署管制藥品管理局檢驗成績書附卷
    可稽（偵緝字卷第7 至10、47至48頁），足認被告之自白確
    與事實相符，罪證明確，被告犯行洵堪認定。
三、核被告上揭(一)所為，係犯毒品危害防制條例第8 條第2 項之
    轉讓第二級毒品罪。被告持有第二級毒品大麻香菸後，進而
    另有轉讓行為，其持有之低度行為應為轉讓之高度行為所吸
    收，不另論其持有第二級毒品罪。至於被告上揭(二)持有MDMA
    之行為，係犯毒品危害防制條例第11條第2 項之持有第二級
    毒品罪。查被告行為後，毒品危害防制條例第8 條第2 項及
    第11條第2 項雖均未修正，惟併科罰金部分，因刑法第33條
    第5 款有關罰金刑之規定已有修正，依修正前之規定：「罰
    金：（銀元）1 元以上」，修正後之刑法第33條第5 款則規
    定：「罰金：新臺幣1,000 元以上，以百元計算之」，比較
    修正前後之罰金刑輕重，該罰金刑之最低刑度於修法後已有
    加重，依刑法第2 條第1 項從舊從輕原則之規定，以舊法之
    規定有利於被告，自應適用有利於被告之行為時法論罪。又
    被告所犯(一)之轉讓第二級毒品罪，及(二)之持有第二級毒品罪
    ，犯意各別，行為互殊，應予分論併罰。
四、原審依毒品危害防制條例第8 條第2 項、第11條第2 項、第
    18條第1 項前段，刑法第11條、第2 條第1 項前段、第51條
    第5 款、第9 款規定，並審酌被告曾有違反麻醉藥品管理條
    例及偽造文書前科，有臺灣高等法院被告前案紀錄表附卷可
    參，素行尚非良好，其轉讓含有大麻之香菸予王敬元，使毒
    品蔓延，雖未取得代價，而王敬元尚未及施用即被查獲，然
    其行為對於他人及社會均具相當程度之不良影響，足使社會
    施用毒品人口增加，戕害國民健康，惟念及轉讓之數量僅有
    大麻香菸1 支，另持有之大麻香菸、MDMA數量尚屬非鉅，犯
    後坦承，態度尚可等一切情狀，分別量處轉讓第二級毒品部
    分有期徒刑8 月，持有第二級毒品部分有期徒刑3 月，並定
    執行刑為有期徒刑10月。並諭知扣案大麻香菸3 支（不包括
    王敬元受讓持有之大麻香煙1 支）、MDMA4 顆（驗前共6 顆
    ），均係查獲之毒品，依毒品危害防制條例第18條第1 項前
    段規定，不問屬於犯人與否，宣告沒收銷燬之。送驗耗損之
    MDMA 2顆，因已滅失，不另宣告沒收銷燬之。至於王敬元受
    讓持有之大麻香菸1 支，被告既已轉讓，應由檢察官查明王
    敬元所涉持有或施用毒品大麻之犯行，依法另行偵辦。核其
    認事用法，並無違誤，所處之刑亦屬適當。
五、被告上訴意旨，雖以其目前開設工程行，係有正當職業，且
    十餘年來未再犯罪，自本案後亦未接觸毒品，誠有悔悟之心
    ，希獲緩刑宣告云云。惟緩刑之宣告，本質上無異恩赦，得
　　消滅刑罰之效果，被告轉讓大麻香菸及持有MDMA，業已違背
  　政府防毒禁毒之宣導及決心，且該等行為亦非一般社會大眾
    所得容忍或寬諒之行為，原審僅分別有期徒刑8 月及3 月，
    已甚寬厚，自無另再給予緩刑而使當罰之罪消滅之理由，故
    被告以未獲緩刑，指摘原判決不當，本院認為並無理由，應
    予駁回。
據上論斷，應依刑事訴訟法第368 條，判決如主文。
本案經檢察官蔡國禎到庭執行職務。
中　　華　　民　　國　　96　　年　　4 　　月　　2 　　日
                  刑事第五庭    審判長法  官  曾永宗
                                      法  官  任森銓
                                      法  官  王伯文
以上正本證明與原本無異。
持有第二級毒品部分，不得上訴。
轉讓第二級毒品部分，如不服本判決，應於判決送達後10日內向
本院提出上訴書狀，其未敘述上訴理由者，並得於提起上訴後10
日內向本院補提理由書狀（均須按他造當事人之人數附繕本）「
切勿逕送上級法院」。
中　　華　　民　　國　　96　　年　　4 　　月　　2 　　日
　　　　　　　　　　　　　　　　　　　書記官  黎  珍
附錄本件論罪科刑法條：
毒品危害防制條例第8 條第2 項：
轉讓第二級毒品者，處6 月以上5 年以下年以下有期徒刑，得併
科新臺幣70萬元以下罰金。
毒品危害防制條例第11條第2 項：
持有第二級毒品者，處2 年以下有期徒刑、拘役或新臺幣3 萬元
以下罰金。
